【裁判字號】    99,消債清,94
【裁判日期】    990609
【裁判案由】    清算
【裁判全文】
臺灣桃園地方法院民事裁定            99年度消債清字第94號
聲  請  人
即  債務人  甲○○
上列聲請人消費者債務清理條例清算事件，本院裁定如下：
    主  文
債務人甲○○（身分證統一編號：Ｚ000000000）自民國九十九年
六月十七日十六時起開始清算程序。
命司法事務官進行本件清算程序。
    理  由
一、按更生方案未依消費者債務清理條例第59條、第60條規定可
    決時，除有該條例第64條規定之情形外，法院應以裁定開始
    清算程序，消費者債務清理條例第61條定有明文。又法院開
    始清算程序之裁定，應載明其年、月、日、時，並即時發生
    效力；法院開始更生或清算程式後，得命司法事務官進行更
    生或清算程式，必要時得選任律師、會計師或其他適當之自
    然人或法人一人為監督人或管理人，同條例第83條第1 項、
    第16條亦有明文。
二、經查，本件債務人前聲請更生，前經本院以97年度消債更字
    第566 號裁定開始更生程序後，即由本院司法事務官以98年
    度執消債更字第88號進行更生程序。然經於更生程序中將債
    務人於99年4 月12日所提出以每3 個月為1 期，每期清償新
    臺幣（下同）39,000元、總期數24期即為期6 年、清償總金
    額936,000 元，總清償比例約42.54%之更生方案內容、債務
    人財產及收入狀況報告書通知各債權人之結果，已有逾半數
    之無擔保及無優先權之債權人函覆不能同意在卷，是本件顯
    無法依消費者債務清理條例第60條規定獲得債權人之可決。
    次查，本件債務人陳報其每月收入為73,480元，並主張須支
    出父親之扶養費用每月23,000元及醫療費用3 千元，扣除其
    父親每月所領老人年金3 千元後，每月尚須支出23,000元；
    另其一家四口之每月生活費用為37,480元，然查，其長子業
    已成年，其長女則即將於99年底成年，客觀上應已具備或將
    具備謀生能力，故其上開家庭生活支出非但高於臺灣省98年
    度每人每月最低生活標準9,829 元及依子女免稅額計算之每
    月扶養費用6,833 元之合計金額，更未將更生方案中第2 年
    起之還款數額酌予提高，顯有不公之處；況其配偶亦有所得
    ，其個人生活支出費用無須債務人支出之理，是以聲請人對
    其配偶生活之支出部分自屬有浮報之嫌。綜上所述，本件債
    務人所提更生方案，其每期清償金額低於其每月收入扣除必
    要支出後所餘之金額，所陳之必要支出中又有浮報之嫌，是
    此更生方案之條件已難認公允，自無從依消費者債務清理條
    例第64條第1 項之規定予以裁定認可。揆諸首揭法律規定，
    本件即應裁定開始清算程序，並命司法事務官進行清算程序
    。
三、爰裁定如主文。
中    華    民    國    99    年    6     月    9     日
              民事第二庭    法      官  張震武
上為正本係照原本作成
開始清算程序之裁定不得抗告，如不服同時終止清算程序之裁定
或命負擔國庫墊付費用之裁定，應於裁定送達後10日內，以書狀
向本院提出抗告，並繳納抗告費新臺幣1千元。
中    華    民    國    99    年    6     月    9     日
                            書  記  官  顏伯儒

司法院資訊處製作；財團法人民間司法改革基金會備份。
